臺灣板橋地方法院民事判決　　　　　　　　96年度親字第34號
原　　　告　乙○○
訴訟代理人　甲○○
　　　　　　　　　　　　樓
被　　　告　乙○○之女民國9.
兼法定代理　丙○○
人　　　　　　　　　　　樓
上列當事人間請求否認子女事件，本院於中華民國96年5 月8 日
言詞辯論終結，判決如下：
    主    文
確認被告乙○○之女（女，民國九十五年十月十一日出生）非原
告自被告丙○○受胎所生之婚生子女。
訴訟費用由被告負擔。
    事實及理由
一、原告主張：原告與被告丙○○於民國84年5 月30日結婚，嗣
    因感情不諧，於95年3 月24日協議離婚，惟原告自92年2 月
    間赴大陸東莞工作，因此兩人分居兩地約3 年時間，期間雙
    方均無夫妻行為，嗣兩造離婚後，原告於95年10月11日生下
    1 女，因於離婚後10月內所生而受婚生推定，惟該名小孩為
    原告與訴外人楊子烈所生，非原告自被告丙○○受胎所生之
    婚生子女。爰依民法第1063條之規定，提起否認子女之訴。
    並聲明：確認被告乙○○之女非原告自被告丙○○受胎所生
    之婚生子女。
二、被告方面：對原告所主張之事實無意見。
三、本院當庭協議整理原告本件事實上以及法律上之爭點如下：
(一)確認原告請求權基礎，如卷附書狀及以前筆錄所特定之型態
    。
(二)就原告請求權之原因事實所主張之證據方法如卷附物證。
四、原告主張之前揭事實，業據提出戶籍謄本2 件、出生證明書
    、台灣大學醫學院附設醫院診斷證明書暨所附血緣鑑定報告
    書等各1 件為證。又被告乙○○之女應非原告自被告丙○○
    受胎所生乙節，並據台灣大學醫學院附設醫院血緣鑑定報告
    書稱：本系統所檢驗之DNA 點位，皆無法排除楊子烈與乙○
    ○之女（95、10、11生）之血緣關係，其親子關係指數（CP
    I） 為9331.517013 ；親子關係概率值為99.989285%。結果
    顯示楊子烈為乙○○之女之父親的機率為99.989285%。足認
    原告主張被告乙○○之女非其自被告丙○○受胎所生之婚生
    子女，要屬真實，堪以採信。
五、按妻之受胎，係在婚姻關係存續中者，推定其所生子女為婚
    生子女。前項推定，如夫妻之一方能證明妻非自夫受始者，
    得提起否認之訴。但應於知悉子女出生之日起，一年內為之
    ，民法第1063條定有明文。經查本件原告於95年10月11日產
    下被告乙○○之女之時，依法雖應推定為原告與被告丙○○
    所生之婚生子女，然參以台灣大學醫學院附設醫院血緣鑑定
    結果，被告乙○○之女實非原告自被告丙○○受胎所生。從
    而，原告提起本件否認子女之訴，於法洵屬有據，應予准許
    。
六、訴訟費用負擔之依據：民事訴訟法第78條、第85條第1 項。
中　　華　　民　　國　　96　　年　　5 　　月　　22　　日
                  家事庭  法　官　毛崑山
以上正本係照原本作成。
如對本判決不服須於判決送達後20日內向本院提出上訴狀。
中　　華　　民　　國　　96　　年　　5 　　月　　22　　日
                          書記官　廖宮仕
